最　高　行　政　法　院　裁　定
　　　　　　　　　　　　　　　　　　 96年度裁字第00268號
上　訴　人　甲○○
被 上訴 人　財政部臺北市國稅局
代　表　人　乙○○
上列當事人間因綜合所得稅事件，上訴人對於中華民國94年7月
13日臺北高等行政法院93年度訴字第2788號判決，提起上訴，本
院裁定如下：
　　主  文
上訴駁回。
上訴審訴訟費用由上訴人負擔。
　　理  由
一、按對於高等行政法院判決上訴，非以其違背法令為理由，不
    得為之，行政訴訟法第242條定有明文。是對於高等行政法
    院判決上訴，若未具體說明原判決違背何項法令、不適用或
    如何適用不當之具體情事，即非主張原判決違背法令以為上
    訴理由，其上訴為不合法。
二、本件上訴人上訴意旨除重覆原審主張外，並補稱本件系爭土
    地買賣價金新臺幣（下同）1億8仟萬元究竟為買賣價金抑或
    為借貸款項，從買賣合約之簽訂、法院公證、付款及協議均
    係賣方何宗榜及其子何朝陽所委任及見證之律師連阿長共同
    出面辦理，因此，其對本件知之甚詳，聲請原審傳喚其到庭
    作證，即可瞭解本件事實真相，惟，原審以與本件無關為由
    ，否准所請，則原審即有違反證據調查之原則，請求依據行
    政訴訟法第253條第1項第3款規定開庭辯論並再傳喚證人等
    語。
三、查原判決以：上訴人80年度綜合所得稅結算申報，被上訴人
    依法務部調查局花蓮縣調查站查獲資料，核定上訴人漏報抵
    押利息所得，上訴人不服，循序提起行政救濟，經本院以91
    年度判字第01804號判決上訴人之訴駁回確定，被上訴人遂
    就行政訴訟確定應補徵稅額55,600,000元自該稅額原應繳納
    期間屆滿之次日即民國（下同）83年6月16日起，至填發補
    繳稅款繳納通知書之日即91年11月18日止，依原應繳納稅款
    屆滿之日郵政儲金匯業局1年期之定期存款利率7%，加計行
    政救濟利息32,799,430元，填發繳款書，通知上訴人繳納，
    揆諸稅捐稽徵法第34條第3項第5款及第38條第3項之規定，
    自無不合。至於上訴人訴稱：其80年度綜合所得稅事件行政
    救濟，係被上訴人延誤，致拖延9年才確定，其間利率大幅
    下降，卻對上訴人按7%之高利率加計利息，顯失公平云云。
    按稅捐稽徵法第35條第4項固規定，稅捐稽徵機關於接到復
    查申請書後2個月內為復查決定，並作成決定書，惟此係訓
    示規定，期間屆滿後作成之復查決定仍有效力，並應加計利
    息，至稅捐稽徵機關復查人員有無違反公務員服務法規定，
    係另一問題，與應否加計利息無關(參見本院89年9月份第1
    次庭長法官聯席會議決議)。又，本件上訴人於83年間就應
    繳稅款遲未繳納，受有延緩繳納之利益，自應依規定按原應
    繳納稅款期間屆滿之日郵政儲金匯業局1年期定期存款利率
    按日加計利息，不得因嗣後利率升降而彈性調整，上訴人所
    訴，洵不足採，原處分依法並無違誤為由，而駁回上訴人在
    原審之訴。經核上訴意旨僅重述原審之主張，惟對原判決究
    竟有何違背法令之事由，並未具體指明及提出關於其所指事
    實之必要證據，依據首揭規定，其上訴顯難認為合法，應予
    駁回。至其就已經本院91年度判字第1804號判決確定之實體
    事項，請求再行傳喚證人辯論調查一節，亦非主張原判決違
    背法令之上訴理由，其上訴亦為不合法。
四、依行政訴訟法第249條第1項前段、第104條、民事訴訟法第
    95條、第78條，裁定如主文。
中　　華　　民　　國　　96　　年　　2　　 月　　8　　 日
                  第五庭審判長法  官　鍾　耀　光
                              法  官  姜　仁　脩
                              法  官　王　德　麟
                              法  官　黃　清　光
                              法  官　吳　慧　娟
以  上  正  本  證  明  與  原  本  無  異
中　　華　　民　　國　　96　　年　　2　　 月　　8　　 日
　　　　　　　　　　　　　　　書記官　阮　桂　芬
